最高法院刑事判決　　　　　　　九十六年度台非字第二五二號
上　訴　人　最高法院檢察署檢察總長
被　　　告　甲○○
上列上訴人因被告毀損案件，對於臺灣板橋地方法院中華民國九
十五年十二月二十八日第一審確定簡易判決（九十五年度簡字第
六二三三號，檢察官聲請簡易判決處刑案號：臺灣板橋地方法院
檢察署九十五年度偵緝字第二一八二號），認為部分違法，提起
非常上訴，本院判決如下：
    主  文
原判決關於毀損罪諭知累犯部分撤銷。
甲○○所犯毀損罪，處拘役肆拾伍日，如易科罰金，以銀元佰
元即新台幣玖佰元折算壹日。
    理  由
非常上訴理由稱：「一、按判決不適用法則或適用不當者，為違
背法令，刑事訴訟法第三百七十八條定有明文。復按受徒刑之執
行完畢，或一部之執行而赦免後，五年以內故意再犯有期徒刑以
上之罪者，為累犯，加重本刑至二分之一。修正前刑法第四十七
條第一項定有明文。二、原判決認定被告之前科紀錄為『甲○○
曾於民國八十七年間因違反槍砲彈藥刀械管制條例案件，經本院
以八十七年度訴字第二０三０號判決判處有期徒刑一年四月，併
科罰金五萬元，罰金如易服勞役，以三百元折算壹日，嗣經臺灣
高等法院以八十八年度上訴字第一五九九號判決駁回上訴確定，
於九十年一月三十一日假釋出監付保護管束，所餘刑期內未經撤
銷假釋，其未執行之刑於九十年三月十四日縮刑期滿以執行完畢
論。』惟查該判決除關於被告之前科記載有期徒刑一年四月應為
一年二月之誤，有相關判決書可稽外，其引用檢察官聲請簡易判
決處刑書記載之犯罪事實，其中關於被告犯毀損罪部分，係認定
被告基於毀損之故意，於九十五年三月二十五日清晨六時許，前
往童雪惠位於臺北縣中和市○○街三十六巷十四號之住處前，以
鹽酸潑灑童雪惠之父童家成所有之車牌號碼９Ｍ－００２號之營
（業）小客車，致生該車身烤漆脫落之損壞，足生損害於童家成
。則被告犯毀損罪之時間為九十五年三月二十五日，距被告九十
年三月十四日縮刑期滿以執行完畢論，已逾五年。原判決竟仍認
定被告該部分構成累犯，自有判決適用法則不當之違法。案經確
定，且該判決不利於被告，爰依刑事訴訟法第四百四十一條、第
四百四十三條提起非常上訴，以資糾正。」等語。
本院按受有期徒刑之執行完畢，或受無期徒刑或有期徒刑一部之
執行而赦免後，五年以內再犯有期徒刑以上之罪者，始構成累犯
，加重本刑至二分之一，修正前刑法第四十七條定有明文。本件
原確定判決於事實及理由欄一、載：「本件犯罪事實、證據及應
適用之法條，除犯罪事實另補充被告之前科紀錄為『甲○○曾於
八十七年間因違反槍砲彈藥刀械管制條例案件，經本院（指臺灣
板橋地方法院）以八十七年度訴字第二０三０號判決判處有期徒
刑一年四月，併科罰金五萬元，罰金如易服勞役，以三百元折算
壹日，嗣經臺灣高等法院以八十八年度上訴字第一五九九號判決
駁回上訴確定，於九十年一月三十一日假釋出監付保護管束，所
餘刑期內未經撤銷假釋，其未執行之刑於九十年三月十四日縮刑
期滿以執行完畢論。』外，均引用檢察官聲請簡易判決處刑書之
記載」，而依檢察官聲請簡易判決處刑書關於毀損部分（被告另
有恐嚇童雪惠部分）係記載：「被告基於毀損之故意，於九十五
年三月二十五日清晨六時許，前往童雪惠位於臺北縣中和市○○
街三十六巷十四號之住處前，以鹽酸潑灑童雪惠之父童家成所有
之車牌號碼９Ｍ－００２號之營（業）小客車，致生該車身烤漆
脫落之損壞，足生損害於童家成」，此有臺灣板橋地方法院九十
五年度簡字第六二三三號案卷可稽；是被告犯上開毀損罪之時間
為九十五年三月二十五日，距九十年三月十四日縮刑期滿以執行
完畢論，已逾五年；原判決竟認定此部分亦構成累犯，自有判決
適用法則不當之違法。案經確定，且於被告不利，非常上訴意旨
執以指摘，洵有理由，應由本院將原判決關於被告所犯毀損罪諭
知累犯部分撤銷，依原確定判決裁判時之法律，另行判決如主文
第二項所示，以資糾正。至原判決其他恐嚇部分，非常上訴意旨
並未加以指摘，非本院所得審究；又按刑事訴訟法第四百四十五
條第一項規定：「最高法院之調查，以非常上訴理由所指摘之事
項為限」。復按非常上訴應以原判決所認定之犯罪事實為基礎，
審核原判決適用法令有無違誤，至於事實之認定，乃屬事實審法
院之職權，非常上訴審自無從過問。本件原判決關於毀損部分所
確認之犯罪事實，非常上訴意旨既未加以指摘，亦非本院得加以
審究。附此敘明。
據上論結，應依刑事訴訟法第四百四十七條第一項第一款，刑法
第二條第一項前段、第三百五十四條，修正前刑法第四十一條第
一項前段，修正前罰金罰鍰提高標準條例第二條，判決如主文。
中　　華　　民　　國　九十六　年　　十　　月  　四　  日
                      最高法院刑事第十一庭
                          審判長法官  林　永　茂
                                法官  蘇　振　堂
                                法官  蕭　仰　歸
                                法官  何　菁　莪
                                法官  王　居　財
      本件正本證明與原本無異
                                      書  記  官
中　　華　　民　　國　九十六　年　　十　　月   十一   日
                                                     Ｍ
附錄：論罪科刑法條
刑法第三百五十四條：
毀棄、損壞前二條以外之他人之物或致令不堪用，足以生損害於
公眾或他人者，處二年以下有期徒刑、拘役或五百元以下罰金。
